# 无偿接受捐赠的商标如何处理

提问人：yueryc 时间：2010-04-27 15:31:43
某公司A在收购B资产后，与B签署补充协议，无偿接受B的商标所有权。A公司执行新准则。 （ 1 ）在该种情况下，A公司是否应该视同无偿接受捐赠，还是与原购买协议一同打包分摊成本？ （ 2 ）如果视同无偿接受捐赠，其价值如何确定？ 如果无法判断其公允价值，是否以名义金额确认？ 如果存在公允价值（如近期评估值），是否可以参照评估值确认无形资产，并计入当期营业外收入？
[ 本帖最后由 yueryc 于 2010-4-27 15:39 编辑 ]

回答人：chenyiwei
回复 楼主 yueryc 的帖子主要是前一次的收购B公司经营性资产和后一次的收购B公司商标两笔交易是整体看作一项业务收购交易，还是看作两个互相独立的交易的问题。如果事实上两者是一个不可分割的整体，则应当把总的交易对价分摊到这两步交易中，不能视为无偿受赠。 这可以参考IAS27（ 2008 年 1 月修订）第 33 段中的表述，从以下角度分析：①两项交易是否同时谈判达成或计划，是否互为前提；②两次收购交易是否用以实现一项整体经济利益，本质上是同一项交易的两个组成部分；③是否两项交易单独看均不具有经济实质，而只有作为一个整体来看时才是具有经济实质的；④交易参与各方之间是否存在同一控制关系或者其他形式的关联方关系；
⑤商标权和前次受让的经营性资产之间的关联程度和专属性，商标权本身如果脱离相关经营性资产单独转让的可能性有多大；⑥两次交易作价是否分别按照所转让的标的资产各自的公允价值分别达成。